Inventaris van het archief van de Raad der Amerikaanse Bezittingen en Etablissementen, (1761) 1801-1806
Nationaal Archief, Den Haag
- St. Martin., VIII.
  - Brieven van den gouverneur van St. Martin en Saba, mr. W.H. Rink, aan den Raad. Met bijlagen., 1803-1807.; 194A-194D; 4 omslagen.
    - 1803. (Betreffende fortificatiën)., 194A
      Vergelijk kaarten Leupe nos. 1419 en 1420.
    - 1804., 194B
    - 1804-1807., 194C
    - 1806. (Afschrift. Betreffende rekening en verantwoording)., 194D
  - Brieven van den boekhouder-generaal H. Kloek, 1803-1804.; 194E-194G; 3 omslagen.
    - 1803, aan Gouvern. en Raden betreffende de invordering van het hoofdgeld, afschrift., 194E
    - 1804, met bijlagen., 194F
    - 1804, aan den Raad, met bijlagen., 194G
  - Extract-resolutie van den Raad betreffende de afrekening met den kommandeur van St. Martin W.H. Rink, 1801.; 194H; 1 stuk.
  - Lijst van depêches van St. Martin, nadat de tijding van de waarschijnlike vredebreuk aldaar was aangekomen, 1803 Juni - 1805 Juli.; 194I; 1 stuk.
  - Minuut-rapporten van den boekhouder-generaal aan den Raad betreffende de financieele administratie van St. Martin, 1799-1804.; 194K; 1 omslag.
  - Cassa-rekeningen van St. Martin, 1800-1804.; 194L; 1 omslag.
  - Rekening-courant van het bestuur van St. Martin met daar van Fransch- St. Martin, 1801.; 194M; 1 stuk.
  - Rekening van 's Lands- en Kolonie-cassa van St. Martin, 1804.; 194N; 1 stuk.
  - Maandstaten van 's Lands- en Kolonie-cassa van St. Martin, over 1804-1805.; 194O; 1 omslag.
  - Staten van ontvangsten en uitgaven van St. Martin. Met extract-resol. van den Raad en minuut-brieven van den boekhouder-generaal van den Raad over de finantieele adminstratie van den Gouverneur van St. Maartin., over 1802-1807.; 194P; 1 omslag.
  - Register van ingekomen vaartuigen te St. Maartin van uitgeklaarde vaartuigen, 1803-1804.; 195-195E; 6 deelen.
    - 1803 (ingekomen)., 195
    - 1803 (uitgeklaard)., 195A
    - 1804 Jan. - Juni (ingekomen)., 195B
    - 1804 Juli - Dec (ingekomen)., 195C
    - 1804 Jan. - Juni (uitgeklaard)., 195D
    - 1804 Juli-Dec (uitgeklaard)., 195E
  - Register van koloniale rechten, ontvangen te St. Martin, 1804.; 195F-195G; 2 deelen.
    - 1804, Jan. - Juni, 195F
    - 1804 Juli - Dec., 195G
  - Waagboek van St. Martin, 1803-1804.; 195H-195I; 2 deelen.
    - 1803 April - December, 195H
    - 1804., 195I
  - Register van certificaten, afgegeven ten comptoire van den commies van in- en uitklaren en waagmeester te St. Martin, 1803 April - 1804 December.; 195K; 1 deel.
  - Lijst van emolumenten van den waag- en roeimeester en commies van in- en uitklaren te St. Martin, 1803 Februari -April 1804 December.; 195L; 1 omslag.
  - Lijst der politieke ambtenaren met bijvoeging van hun tractementen en emolumenten in dienst van den Raad, op St. Martin, 1802 en ongedateerd.; 195M; 1 omslag.
  - Lijsten van uitbetaalde tractementen aan de politieke ambtenaren van St. Martin, 1 Januari en 1 April 1806.; 195N; 1 omslag.
  - Soldijrekeningen van het garnizoen van St. Martin over, 1 October - 31 December 1805 en 1 Januari - 31 Maart 1806.; 195O; 1 omslag.
  - Stukken betreffende de geldelijke vorderingen van J. Handleigh op het gouvernement van St. Martin over verschillende werkzaamheden, 1804.; 195P; 1 omslag.
  - Stukken betreffende en proces voor President en Raden van St. Martin gevoerd door A. Huré den boekhouder-generaal H. Kloek inzake de betaling van een wisselbrief, Afschriften., 1805.; 195Q; 1 omslag.
  - Permitten afgegeven ten comptoire van den waagmeester en commies van in- en uitklaren over het Bataafsche gedeelte des eilands St. Martin, 1803 april 18 - 1804 december 31; 195T; 1 omslag
- Militaire Zaken., IX.
  - Minuut-advies omtrent de werkzaamheden, bij instructie op te dragen aan den commies van militaire zaken bij den Raad., 195R; 1 stuk.
  - Provisioneele instructie voor den commandeerenden officier der troepen, vastgesteld door den Raad. Gedrukt., 1802.; 195S; 1 stuk.
  - Register van Brieven van commissarissen en commies voor de Militaire Zaken, met klappers, 1802; 196-197; 2 delen
    - 1802 februari - augustus, 196
    - 1802 augustus - december, 197
  - Resolutiën van het Staatsbewind, bestemd voor het Soldij-comptoir van den Raad, 1802-1803.; 198; 1 deel.
  - Brieven van den commies van het militaire magazijn te Enkhuizen aan de Commissarissen voor de Militaire Zaken, 1802-1803.; 199; 1 band.
  - Missiven van de bataljons voor de West-Indische Zaken aan de Commissie voor de Militaire Zaken, 1802; 200; 1 band
  - Missives aangaande het corps troepen in de Koloniën, 1802-1803.; 201-202; 2 deelen.
    - 1802-1803., 201
    - 1802-1803., 202
  - Eenige certificaten wegens het transporteeren van troepen door verschillende kaagschippers enz. en produratiën tot den ontvangst hunner pretensiën, 1804.; 203; 1 omslag.
  - Rapport van den boekhouder-generaal van den Raad betreffende de afrekening met verschillende reederijen wegens vorderingen voor het transporteeren van troepen. Met bijlagen., in 1802 en 1803, 1804.; 203A; 1 omslag.
  - Rekeningen van verschillende reeders wegens het overbrengen van militairen naar de West Indische Koloniën, ongedateerd.; 203B; 1 omslag.
    Met aantekeningen door den Raad.
  - Contracten voor leveranties en voor den verkoop en de reparatiën van gebouwen, 1802-1804.; 204-204A; 2 omslagen.
    - 1802-1803., 204
    - 1803-1804., 204A
  - Lijsten voor vivres, fourage enz. voor de West-Indische troepen, 1806 Januari - Juli.; 205; 1 omslag.
  - Generale staat van de verhooging en vermindering der prijzen van het brood, geleverd aan het corps West-Indische troepen door den aannemer-generaal J.H. Gunningh, over 1802 Jan. - 1803 April, 1804.; 205A; 1 stuk.
  - Staten, nota's enz. wegens vorderingen voor leveranties van brood, brand en andere vivres voor de West-Indische troepen, 1803-1806.; 205B-205C; 2 omslagen.
    - 1803-1805., 205B
    - 1805-1806., 205C
  - Rapport van het geneeskundig bestuur over de Armé der Republiek aan den Raad aangaande den geneeskundigen dienst in West-Indië. Met bijlagen., 1805.; 206; 1 omslag.
  - Lijsten van overleden en afgegane officieren van het corps troepen, gedetacheerd naar de West-Indische koloniën, 1802-1805.; ---; 1 deel.
    Voorheen inv.nr. 207.
    Overgebracht naar Stamboeken vóór 1813, inv. nr. 126.
  - Driemaandelijksche rekeningen wegens het militaire magazijn te Enkhuizen, 1802-1804.; 208; 1 omslag.
  - Missives van den Raad van Oorlog der Bataafsche Republiek aan het Soldij-comptoir, 1802-1803, 1804 Juni.; 209; 1 omslag.
  - Extract-resolutiën van het Soldij-comptoir, 1801-1804.; 210-211; 2 banden.
    - 1801-1802., 210
    - 1803-1804., 211
      Inliggend eenige declaraties van den provoost-geweldige.
  - Rekening en verantwoording van den prov. commies der soldijen van den Raad wegens ontvangst en uitgave, over 1802 Februari - December.; 211A; 1 omslag.
  - Reglement wegens de kortingen van de soldijen, tractementen en pensioenen van de militaire en politieke ambtenaren ten dienste der koloniën, aangesteld door den Raad, ongedateerd.; 211B; 1 stuk.
  - Bereekening van de soldijen en rantsoenen der officieren en leening voor de manschappen, garnizoen houdende in de resp. W.I. koloniën, voor den tijd van 5 maanden, van Aug. tot Dec. 1802.; 211C; 1 stuk.
  - Militair soldijboek van officieren van West-Indië, 1802-1805; 212; 1 deel
    Bevat klapper. Inliggend rek. cour. van eenige troepen in Demerary, Essequibo en Berbice, 1804 Mei - Dec.
  - Rekening-courant van den Raad met B. Peijpers, majoor van het 5e bat. Jagers, 1804.; 212A; 1 stuk.
- Ambtenaren., X.
  - Register van requesten en resolutiën betreffende de uitbetaling van traktementen van de politieke en militaire ambtenaren (met alphab. register)., 1801-1806.; 213; 1 deel.
  - Register van procuratiën, door politieke en militaire ambtenaren tot ontvangst van traktement gepasseerd (met alphab. register)., 1801-1804.; 214; 1 deel.
  - Korting- en Procuratieboek van burgerlijke en militaire beambten in de Koloniën (met alphab. register)., 1801-1807.; 215; 1 deel.
- Boekhouder-Generaal. Ontvanger-Generaal., XI.
  - Rapporten enz. van den boekhouder-generaal, 1796-1805.; 216
  - Financieele rapporten aan het Comité en den Raad van den boekhouder-generaal en den ontvanger-generaal, 1795-1804.; 216A; 1 lias.
  - Registratieboek van de berichten van den boekhouder-generaal (met register)., 1803-1806.; 217-218; 2 deelen.
    - 1803 Mei - 1804 December., 217
    - 1805 Januari - 1806 Augustus., 218
  - Resolutiën van den Raad ten kantore van den boekhouder-generaal (met chron. en alphab. register)., 1802 Januari - Juni.; 219; 1 deel.
  - Stukken, ingekomen ten comptoire van den boekhouder-generaal, naar welke de generale boeken zijn vervaardigd (met chron. en alphab. registers), 1801.; 220; 1 band.
  - Stukken, ingekomen bij den boekhouder-generaal J.W. Erbervelt betreffende het schip Atlantic, door de firma Damen en van Olivier bevracht naar Accra op de Kust van Guinea, 1801-1802. Met consumptierekening van het schip, gehouden door den provisiemeester F.H. Hespe, 220A; 1 omslag en 1 deel.
  - Extract-resolutiën van den Raad met bijlagen, ingekomen bij den boekhouder-generaal, 1804-1806.; 220B; 1 omslag.
  - Notanda van den boekhouder-generaal J.W. Erbervelt, 1804-1806.; 220C
  - Quitantiën voor den boekhouder van den Raad, J.W. Erbervelt wegens door hem afgegeven of teruggegeven papieren, 1802.; 220D; 1 stuk.
  - Lijsten en verantwoordingen van uitgegeven hout- en zoutbrieven, opgemaakt door den boekhouder S.J. Pinsten, 1805 Januari - Mei.; 220E; 1 omslag.
  - Lijsten der aangiften van ingekomen en uitgevoerde goederen, 1801-1803.; 221-223; 3 deelen.
    - 1801., 221
    - 1802., 222
    - 1803., 223
  - Boek van inkomende en uitgaande rechten, 1802 Dec.- 1805 Aug.; 224; 1 deel.
  - Resolutiën, voorzooverre die den ontvanger-generaal aangaan en aan hem zijn ter hand gesteld (met register)., 1801-1806.; 225-226; 2 deelen.
    - 1801-1804., 225
    - 1805-1806., 226
  - Rekeningen van den ontvanger-generaal, 1801-1806.; 227-232A; 7 deelen.
    Inliggend borderellen, enz.
    - 1801., 227
    - 1802., 228
    - 1803., 229
    - 1804., 230
    - 1805., 231
    - 1806 Jan. - Aug., 232
    - 1806 Jan. - Aug.Duplicaat., 232A
  - Maandelijksche rekeningen, 1801-1805.; 233-234; 2 deelen.
    - 1801 Jan. - 1803 Maart., 233
    - 1803 April - 1805 Januari., 234
  - Wekelijksche opgaven van den staat der kas, 1803 April - 1808 September.; 235
  - Maandstaten van de kantoren Amsterdam, Rotterdam en Middelburg, 1801.; 236
  - Cassa-staten van het comptoir Amsterdam, 1805 April - December.; 237
  - Quitanties, 1802.; 238
  - Notitie van de uitgaven en leeningen, 1803.; 239
  - Grootboek van den Raad over, 1801.; 239A; 1 deel.
  - Cassa-boek van den boekhouder-generaal van den Raad, 1801.; 239B; 1 deel.
  - Journaal van den Raad over, 1801.; 239C; 1 deel.
  - Generale staten wegens de ontvangsten en uitgaven van den Raad, 1801-1805.; 239D; 1 omslag.
  - Schema der hoofden, waarna de generale boeken van den Raad werden opgemaakt over het jaar, 1805.; 239E; 1 stuk.
  - Balansen van den Raad, 1801-1806.; 239F; 1 omslag.
  - Transactiën der kassen van den Raad in, 1801.; 239G; 1 stuk.
  - Losse generale rekeningen, 1800 - 1803; 239H, 268-269; 3 stukken
    - Ontvangsten en uitgaven over 1800, 1801, 268
    - Cassarekening over 1800, 1801, 269
    - Cassarekening over 1803, 1804, 239H
  - Registers van generalen ontvangsten en uitgaven, 1801-1805.; 239I-239S; 10 deelen.
    - 1801 Januari - Juni., 239I
    - 1801 Juli - December., 239K
    - 1802 Januari - Mei., 239L
    - 1802 Mei - Augustus., 239M
    - 1802 September - 1803 Maart., 239N
    - 1803 April - Augustus., 239O
    - 1803 Augustus - December., 239P
    - 1804 Januari - Juni., 239Q
    - 1804 Juni - September., 239R
    - 1804 October - 1805 Maart., 239S
  - Lijsten van "betaalde interessen", 1801-1806.; 240-245; 6 banden.
    - 1801., 240
    - 1802., 241
    - 1803., 242
    - 1804., 243
    - 1805., 244
    - 1806., 245
  - Papieren betreffende de actiën der West-Indische Compagnie en hunner conversie in ordinaris obligatiën, met daarop betrekking hebbende lijsten, 1792-1804.; 245A; 1 omslag.
  - Lijst der betaalde coupons ten laste van de West-Indische koloniën, gesproten uit de negotiatiën in dato 1792 Dece. 24, 1796-1805.; 246
  - Voorstel van den boekhouder-generaal van den Raad, J.W. Erbervelt, aan de commissarissen van Finantiën van den Raad betreffende de betaling van geprotesteerde West-Indische wissels, 1802.; 246A; 1 omslag.
  - Opgave van verstorven lijfrenten tot, primo 1805.; 246B; 1 stuk.
    De sedert dien datum verstorven lijfrenten zijn nog niet bekend en daarom niet op de lijst aangetekend.
  - Minuut-acte van borgtocht, gepasseerd ten behoeve van den Raad, ongedateerd.; 246C
  - Acte, waarbij de executeurs in den boedel van Mr. Francois Rijgerbos aan den Raad overdragen den eigendom van een huis c.a. aan de Zuidzijde van den Hofsingel te 's Gravenhage, 1803.; 246D; 1 charter.
    charter
  - Brieven, ingekomen bij de commissarissen van Commercie en Finantie van den Raad, meerendeels van de commissarissen ten comptoire Amsterdam en Middelburg, 1801 December - 1802 December.; 246E; 1 omslag.
  - Stukken, ingekomen bij den Raad, afkomstig van S.H. Pinsten en door den Raad in handen gesteld van de commissarissen tot de Finantiën, 1803 October - December.; 246F; 1 omslag.
  - Extract-resolutie van den Raad voor de commissarissen tot de zaken van de Finantiën, inhoudende verzoek om overlegging van verschillende instructiën, teneinde te kunnen overgaan tot het opstellen van een instructie voor den boekhouder-generaal en regels te stellen voor de uitbetaling der gelden, vroeger uitbetaald door het opgeheven soldij-comptoir, 1805; 246G
- Departement Amsterdam., XII.
  - Copieboek van missives van het Departement Amsterdam, 1801-1803.; 247-248; 2 deelen.
    - 1801 December - 1802 December., 247
    - 1803 Januari - September., 248
  - Copieboek van missives van den secretaris van het Departement Amsterdam, 1801 Jan.- 1802 Febr.; 249; 1 deel.
  - Brieven van den commissaris van het comptoir Amsterdam aan den Raad, Met bijlagen., 1803 Juni - September.; 249A; 1 omslag.
  - Brieven, resolutiën en bijlagen van den Raad, geadresseerd aan het comptoir Amsterdam. Met register., 1801-1803.; 250-252; 3 banden.
    - 1801 December - 1802 December., 250
    - 1803. I., 251
    - 1803. II., 252
  - Stukken, ingekomen bij S.H. Pinsten, boekhouder van den Raad ten comptoire Amsterdam, 1801.; 252A; 1 omslag.
  - Brief van den commissaris van den Raad ten comptoire Amsterdam aan den Raad, 1806.; 252B; 1 stuk.
  - Verbaal van den commissaris ten comptoire Amsterdam. Met alphab. register., 1803-1806.; 253-256; 4 deelen.
    - 1803., 253
    - 1804., 254
    - 1805., 255
    - 1806., 256
  - Copie-ontwerp van organisatie der respective comptoiren van het te Amsterdam gevestigde comptoir van den Raad, ingediend door S.H. Pinsten, 1802.; 256A; 1 stuk.
  - Instructie voor den commies van de inkomende recognitiën ten kantore Amsterdam, 1805.; 256B; 1 stuk.
  - Bijlagen, behoorende tot het verbaal en de afgezonden missives van den commissaris-directeur van den Raad ten comptoire Amsterdam. Afschriften. Met register., 1804-1806.; 257-259; 3 banden.
    - 1804., 257
    - 1805., 258
    - 1806., 259
  - Lijst der van Amsterdam uitgegane schepen met opgave der waarden en de ontvangen veil- en recognitiegelden, 1804, alsmede lijst der te Amsterdam aangebrachte ladingen, 1802-1803., 1801-1803, 1804.; 260
- Departement Zeeland., XIII.
  - Instructies, resoluties, missives en inventarissen betreffende financiële zaken, 1797-1805; 266; West-Indisch Comité inv.nr. 230
    Was West-Indisch Comité inv.nr. 230
  - Brief van den commissaris te Middelburg, Mr. N.C. Lambrachtsen, aan den Raad betreffende de overneming van het comptoir aldaar van zijn voorganger Mr. L.C. van Sonsbeeck. Met verslag van den staat van het comptoir en inventarissen der daar aanwezige boeken en papieren, meubelen enz., 1802.; 260A; 1 omslag.
  - Brieven van den commissaris van den Raad ten comptoire Middelburg aan den Raad. Met bijlagen., 1802, 1806.; 260B; 1 omslag.
  - Inventarissen van de boeken, charters, papieren, meubelen en andere goederen, berustende ten comptoire Middelburg, alsmede van de goederen in de pakhuizen, met nadere ampliaties op die inventarissen, 1792-1802; 260C; 1 omslag.
  - Lijst der kaarten, berustende ten comptoire van den Raad te Middelburg, (1804).; 260D; 1 stuk.
    De kaarten gemerkt AA zijn per miss. 11 Febr. 1805 overgezonden.
  - Resolutiën en missiven van den Raad, bestemd voor het Departement Zeeland, 1801.; 261
  - Concept-instructie voor den kassier, adjunct-kassier, commies, pakhuismeester en bode, commiezen te Zierikzee en te Vlissingen in het Departement Zeeland, 1805.; 262
  - Copie-magazijn rekeningen van vivres en behoeften van het comptoir Middelburg, 1801, 1802.; 262A; 1 omslag.
  - Inventarissen van de goederen, liggende in de pakhuizen van den Raad ten comptoire Middelburg, 1801, 1802, 1803, 1804, 1805.; 262B; 1 omslag.
  - Stukken betreffende het voor het comptoir Middelburg geslachte vee, 1801-1802.; 262C; 1 omslag.
  - Stukken betreffende in het openbaar verkochte partijen goederen, berust hebbende ten comptoire Middelburg, 1803.; 262D; 1 omslag.
  - Klappers, Kamer Zeeland, 1802 en ongedateerd.; 262E-262F; 2 delen.
    - 1802., 262E
    - Ongedateerd, 262F
- Departement Rotterdam., XIV.
  - Magazijnrekening van geslacht rundvee van het comptoir Rotterdam over, 1801.; 262G; 1 stuk.
  - Rekening-courant van de wisselbank met het comptoir van den Raad te Rotterdam, over 1801.; 262H; 1 stuk.
- Diversen., XV.
  - Agenda, 1805 Januari - Augustus.; 263
  - Niet uitgereikte commissiën, 1805 September 19.; 264; 3 stukken.
    In deze commissiën, bestemd voor Mr. C.P. Römer, Mr. P.B. van Starkenburgh en L. Weckenbach, is de betrekking waarin zij te Curaçao werden benoemd, niet ingevuld. Zie ook Secrt. notulen van 19 Sept. 1805.
  - Copie-brief van den commandant van 's Lands eskader in de West-Indiën W.O. Bloys van Treslong aan den Raad der Marine, 1803.; 265; 1 stuk.